# 请教各位老师关于股东投入长期股权投资的问题

提问人：sunshine 阳光 时间：2013-01-05 16:32:56
非上市公司A 原有注册资本 50 万，后股东S 以对B 公司的长期股权投资投入A公司，成为A公司的股东，A公司成为B公司的控股股东，此时A公司是否视为发行普通股取得子公司？还是视为其他？~

回答人：chenyiwei
因为交易完成后A能够控制B，所以属于“通过企业合并取得的长期股权投资”（假设A、B之前不存在控制关系），应进一步区分为“同一控制下企业合并形成的长期股权投资”和“非同一控制下企业合并形成的长期股权投资”，分别按照《企业会计准则第 2 号——长期股权投资》第三条的第一项或者第二项规定处理。

提问人：sunshine 阳光 时间：2013-01-05 21:47:43
回复 chenyiwei 的帖子
谢谢陈老师~如果A公司（非上市股份有限公司）需要出具验资报告，请问一下，是否可以表述为A向股东S发行普通股xx股，占A注册资本的x%呢？~有的地方不认可，认为非上市公司不可以发行普通股~

回答人：chenyiwei
股份有限公司应可以发行普通股，与是否为上市公司无关。